# 筹建期企业收到政府补助

提问人：你那么爱他啊 时间：2019-08-19 13:01:00
新成立的公司, 目前是筹建期, 投资计划中约定: 项目完工后接受政府审计, 核定工程造价, 会收到一笔政府专项资金, 专用于本工程建设, 可是等钱收到了,我们工程所要支付的钱该支付的也都支付完了, 我想在收到款项时冲减在建工程, 你们觉得怎么样?

回答人：chenyiwei
考虑以下问题：
1 、你公司对此类政府补助的会计政策是否为净额法？
2 、相关的工程项目是否已完成政府验收和审价，如何合理保证已收到的款项不会被要求全部或部分退还？